Minutes et répertoires du notaire Antoine DES QUATREVAULX, 20 mars 1579 - 31 décembre 1617 (étude XXIV)
Archives nationales
- Minutes de Antoine DES QUATREVAULX, 1579 - décembre 1617; MC/ET/XXIV/153 - MC/ET/XXIV/271
  - Minutes (inventaires après décès). 1579 - 1583, MC/ET/XXIV/260
    - Inventaire après décès de Marie Vallet, femme de Jehan Hervé, commissaire et examinateur au Châtelet de Paris, rue Saint-Germain l'Auxerrois [maison à l'image Notre Dame, paroisse Saint-Germain-l'Auxerrois]., 25 novembre 1581; MC/ET/XXIV/260; 7 f.
      inventaire après décès; Saint-Germain-l'Auxerrois (rue); Vallet, Marie; Hervé, Jean; commissaire au Châtelet (Ancien Régime)
    - Inventaire après décès de Catherine Lureau [Lurent, veuve de Eustache Hazart, marchand laboureur à Pantin, puis], femme de Jean Emery, laboureur, demeurant à Pantin [ferme de Rouvray, paroisse Pantin]., 11 décembre 1581; MC/ET/XXIV/260; 12 f.
      inventaire après décès; Pantin (Seine-Saint-Denis); Lurent, Catherine; Hazart, Eustache; Esmery, Jean; agriculteur
    - Inventaire après décès de Nicolas [Le Saige, gagne-denier, biens sis rue de la Petite-Sonnerie, maison à l'enseigne de la Tortue, paroisse Saint-Germain-l'Auxerrois], le 14 décembre 1581., MC/ET/XXIV/260; 3 f.
      inventaire après décès; Petite-Saunerie (rue de la); Le Sage, Nicolas; journalier
    - Inventaire après décès de Pierre Lucas [Burne], marchand mercier aiguilletier, rue de la Tabletterie., 27 décembre 1581; MC/ET/XXIV/260; 2 f.
      inventaire après décès; Tabletterie (rue de la); Lucas, Pierre; Burne, Pierre; commerçant
    - Inventaire après décès de Nicolle Moreceuze, femme de Jehan Thonyn, compagnon orfèvre, rue des Lavendières, auprès de la maison de l'Écu de France., 26 janvier 1582; MC/ET/XXIV/260; 3 f.
      inventaire après décès; Lavandières (rue des); Ecu de France (enseigne de l'); Moreceuze, Nicolle; Thonyn, Jehan; orfèvre
    - Inventaire après décès de Claude Boursier, femme de Pierre Feuillier, poissonnier, près la Vallée de Misère., 7 février 1582; MC/ET/XXIV/260; 3 f.
      inventaire après décès; Vallée-de-Misère (rue de la); Boursier, Claude; poissonnier
    - Inventaire après décès de Guillaume Hastevillain, l'un des douze marchands de vins privilégiés suivant la Cour et suite du Roi, demeurant près le pilori de Saint-Germain des Près, à l'enseigne du Pied de Biche., 13 février 1582; MC/ET/XXIV/260; 5 f.
      inventaire après décès; Saint-Germain-des-Prés (paroisse); Pied de Biche (enseigne du); Hastevillain, Guillaume; commerçant
    - Inventaire après décès de Anthoine Montmenay [Moulindray], maître sellier-lormier, suivant la Cour, rue Jean Thizon., 17 février 1582; MC/ET/XXIV/260; 6 f.
      inventaire après décès; Montmenay, Anthoine; Moulindray, Antoine; sellier; forgeron
    - Inventaire après décès de Pierre de La Vault [Riaule], tailleur d'habits, suivant la Cour [biens sis rue Saint-Germain-l'Auxerrois, paroisse Saint-Germain-l'Auxerrois]., 20 avril 1582; MC/ET/XXIV/260; 1 f
      inventaire après décès; La Vault, Pierre de; Riaule, Pierre de; tailleur d'habits
    - Inventaire après décès de Nicolas Tisse [Tissot], maître poulaillier, rue du Vert-bois [, et Denise Aubert, son épouse]., 30 mai 1582; MC/ET/XXIV/260; 2 f.
      inventaire après décès; Tissot, Nicolas; Aubert, Denise; volailler
    - Inventaire après décès de Régnault Pansardye, compagnon de rivière, rue de l'Arbre Sec [maison de Jean Bourgeois, maître chandelier de suif, paroisse Saint-Germain-l'Auxerrois (Signature d'un seul notaire)]., 20 juin 1582; MC/ET/XXIV/260; 3 f.
      inventaire après décès; Arbre-Sec (rue de l'); Pansardye, Régnault; Bourgeois, Jean
    - Inventaire après décès de Loys Barbier, tailleur d'habits, demeurant au port de l'École Saint-Germain l'Auxerrois [maison à l'enseigne de l'Épée de bois]., 9 juillet 1582; MC/ET/XXIV/260; 3 f.
      inventaire après décès; Barbier, Louis; tailleur d'habits
    - Inventaire après décès de Nicolas Fleustre, compagnon de rivière, rue Jean Thizon., 4 août 1582; MC/ET/XXIV/260; 2 f.
      inventaire après décès; Fleustre, Nicolas
    - Inventaire après décès de Vincent Le Normant, marchand libraire, rue Neuve Notre-Dame [devant Sainte-Geneviève-des-Ardents, maison à l'enseigne de Saint Jean-l'Évangéliste, tenue en location]., 8 août 1582; MC/ET/XXIV/260; 19 f.
      Les oeuvres d'art sont mentionnées dans l'inventaire. [Bibliothèque].
      Inventaires après décès, 1560-1610, par Martine Constans; Fichier Bibliothèques.
      inventaire après décès; Neuve-Notre-Dame (rue); Le Normant, Vincent; libraire
    - Inventaire après décès de Laurent Faulx-Mire, marchand de vins, rue de la Mortellerie, à l'enseigne du Pigeon bleu., MC/ET/XXIV/260; 10 f.
      inventaire après décès; Mortellerie (rue de la); Faulx-Mire, Laurent; Faulxmire, Laurent; commerçant
    - Inventaire après décès [après séparation de Marguerite Yvert et de son époux] de Robert Coullart, maître maçon, rue Montmartre, à l'enseigne de la Garde du Roi., 24 novembre 1582; MC/ET/XXIV/260; 3 f.
      inventaire après décès; Montmartre (rue); Yvert, Marguerite; Coullart, Robert; maçon
    - Inventaire après décès de Nicolas Bruyant, procureur en la cour de Parlement, rue Thibaut aux Dès [paroisse Saint-Germain-l'Auxerrois]., 7 janvier 1583; MC/ET/XXIV/260; 8 f.
      inventaire après décès; Thibault-aux-Dés (rue); Bruyant, Nicolas; procureur de justice (Ancien Régime); magistrat
    - Inventaire après décès de Guillaume Picart, voiturier par eau, [et Barbe Berard, son épouse, biens sis rue Charron, près de Saint-Germain-l'Auxerrois, dans la maison de Damien Quentin, porteur de charbon, paroisse Saint-Germain-l'Auxerrois]., 7 février 1583; MC/ET/XXIV/260; 3 f.
      inventaire après décès; Picart, Guillaume; transporteur de marchandises
    - Inventaire après décès de Jean Vallée, commissaire de l'artillerie demeurant à Châteaudun, biens sis rue de l'Arbre-Sec, maison joignant la maison des Quatre Fils Aymon, paroisse Saint-Germain-l'Auxerrois., 12 février 1583; MC/ET/XXIV/260; 2 f..
      inventaire après décès; Châteaudun (Eure-et-Loir); Arbre-Sec (rue de l'); Vallée, Jean
    - Inventaire après décès de Estiennette Cellier, veuve de Philippe Planet, marchand tavernier, rue de l'Arbre Sec [maison des héritiers de Jean Bourgeois, paroisse Saint-Germain-l'Auxerrois]., 1er mars 1583; MC/ET/XXIV/260; 3 f.
      inventaire après décès; Arbre-Sec (rue de l'); Cellier, Estiennette; Planet, Philippe; commerçant; restaurateur
    - Inventaire après décès de Barbe de Courail, femme de Pierre du Bour l'Abbé, commissaire ordinaire de l'Artillerie de France, rue de l'Arbre Sec [paroisse Saint-Germain-l'Auxerrois]., 11 août 1583; MC/ET/XXIV/260; 15 f.
      inventaire après décès; Arbre-Sec (rue de l'); Courail, Barbe de; Bour l' Abbé, Pierre du
    - Inventaire après décès de Nicolas d'Aspe, dit Bazas, cordonnier suivant la Court, rue des Fossés-Saint-Germain, à l'enseigne de la Corne de Cerf [paroisse Saint-Germain-l'Auxerrois]., 24 décembre 1583; MC/ET/XXIV/260; 11 f.
      inventaire après décès; Fossés-Saint-Germain (rue des); Corne de Cerf (enseigne de la); Aspe, Nicolas d'; Aspe, Nicolas d'
  - Minutes (inventaires après décès). 1584 - 1588, MC/ET/XXIV/261
    - Inventaire après décès [après séparation] de Jehan Erondelle, marchand, et Denise Payen, sa femme, rue Saint-Honoré [maison à l'enseigne des Deux Anges, paroisse Saint-Germain-l'Auxerrois]., 20 janvier 1584; MC/ET/XXIV/261; 7 f.
      inventaire après décès; Saint-Honoré (rue); Erondelle, Jehan; Payen, Denise; commerçant
    - Inventaire après décès de Pierre de La Maison, homme de chambre du feu Sr de Gerbehaye, rue des Trois Maries, à l'enseigne du Chef Saint-Denis., 31 janvier 1584; MC/ET/XXIV/261; 4 f.
      inventaire après décès; Chef Saint-Denis (enseigne du); La Maison, Pierre de; Gerbehaye (Sr de)
    - Inventaire après décès de Marie Pierre, veuve de Pierre Aubery, marchand, et femme de Richard Cointerel, procureur du Roi à Poissy, rue de la Mégisserie., 4 mai 1584; MC/ET/XXIV/261; 27 f.
      inventaire après décès; Poissy (Yvelines); Mégisserie (quai de la); Pierre, Marie; Aubery (veuve); Aubery, Pierre; Cointerel, Richard; commerçant
    - Inventaire après décès de Marie Pierre, veuve de Pierre Annery, marchand, puis épouse de Richard Cointerel, procureur à Poissy, biens sis rue de la Barillerie, devant le Palais, maison à l'enseigne de l'image Saint Nicolas, paroisse Saint-Barthélemy ou Saint-Germain-le-Vieil., 15 mai 1584; MC/ET/XXIV/261; 32 f..
      inventaire après décès; Poissy (Yvelines); Barillerie (rue de la); Saint-Nicolas (image); Pierre, Marie; Annery, Pierre; Cointerel, Richard; commerçant
    - Inventaire après décès de Jehan Gannes, marchand de vins, rue des Deux Boules., 8 août 1584; MC/ET/XXIV/261; 7 f.
      inventaire après décès; Gannes, Jehan; commerçant
    - Inventaire après décès de Nicolas Mauduy [Mauduyson], avocat au Parlement, rue de l'Arbre Sec., 14 décembre 1584; MC/ET/XXIV/261; 4 f.
      Expédition en ET/XXIV/271
      inventaire après décès; Arbre-Sec (rue de l'); Mauduy, Nicolas; Mauduison, Nicolas; avocat au parlement (Ancien Régime)
    - Inventaire après décès de Jehanne Voysin, femme de Valerian Parmentier, tailleur d'habits, rue de Béthisy [biens sis rue Saint-Germain-l'Auxerrois, maison à l'enseigne de l'image Saint Pierre, paroisse Saint-Germain-l'Auxerrois]., 4 janvier 1585; MC/ET/XXIV/261; 2 f.
      inventaire après décès; Béthisy (rue); Voysin, Jeanne; Parmentier, Valerian; tailleur d'habits
    - Inventaire après décès de Jacques Augibault, marchand [mercier] au Palais, demeurant au marché neuf., 9 février 1585; MC/ET/XXIV/261; 8 f.
      inventaire après décès; Justice (palais de); Neuf (marché); Augibault, Jacques; commerçant
    - Inventaire après décès de Guillaume Vernier, maître tailleur d'habits, rue de l'Arbre Sec [chez Jacques Lergent, sellier de la reine, paroisse Saint-Germain-l'Auxerrois]., 18 février 1585; MC/ET/XXIV/261; 5 f.
      inventaire après décès; Arbre-Sec (rue de l'); Vernyer, Guillaume; Lergent, Jacques; tailleur d'habits
    - Inventaire après décès de Pierre Lymosin, procureur au Parlement et Thierrye Gabée, sa femme, demeurant au cloître Saint-Germain [l'Auxerrois, paroisse Saint-Germain-l'Auxerrois, et à Gagny]., 21 février 1585; MC/ET/XXIV/261; 12 f.
      inventaire après décès; Lymosin, Pierre; Gabée, Thierrye
    - Inventaire après décès de Charles Febvrier, maître chaussetier, biens sis rue de l'Arbre-Sec, maison à l'enseigne de la Fleur de lis, paroisse Saint-Germain-l'Auxerrois., 6 mai 1585; MC/ET/XXIV/261; 4 f..
      inventaire après décès; Fleur de Lis (enseigne de la); Febvrier, Charles; fabricant d'accessoires vestimentaires
    - Inventaire après décès de Pierre Nyvert, compagnon mégissier, rue Saint-Germain l'Auxerrois [au coin du port de l'École, paroisse Saint-Germain-l'Auxerrois]., 27 août 1585; MC/ET/XXIV/261; 3 f.
      inventaire après décès; Saint-Germain-l'Auxerrois (rue); Nyvert, Pierre; tanneur
    - Inventaire après décès de Jacques Guillery, marchand vivandier, suivant la Cour, rue Mauconseil [près de l'hôtel de Bourgogne, paroisse Saint-Eustache]., 9 septembre 1585; MC/ET/XXIV/261; 3 f.
      inventaire après décès; Mauconseil (rue); Guillery, Jacques; commerçant
    - Inventaire après décès de Geneviefve Lombart, femme de Jacques Laudet, marchand épicier, demeurant au marché aux Poirées [au coin de la rue de la Cossonnerie, paroisse Saint-Eustache]., 16 décembre 1585; MC/ET/XXIV/261; 17 f.
      inventaire après décès; Lombart, Geneviefve; Laudet, Jacques; commerçant; commerçant
    - Inventaire après décès de Claude de Brye, compagnon tondeur de draps, et Antoinette Le Preulx, son épouse, biens sis rue des Lavandières, paroisse Saint-Germain-l'Auxerrois., 5 mars 1586; MC/ET/XXIV/261; 6 f..
      inventaire après décès; Lavandières (rue des); Brye, Claude de; Le Preulx, Antoinette; tisserand
    - Inventaire après décès de Jean Brossier, marchand mercier, et Denise Fouet, son épouse (Expédition signée des deux notaires), biens sis rue de l'Arbre-Sec, paroisse Saint-Germain-l'Auxerrois., 1er avril 1586; MC/ET/XXIV/261; 36 f..
    - Inventaire après décès de Marin Picquier, chargeur de bois, au port de l'École Saint-Germain, demeurant sur le quai., 13 mai 1586; MC/ET/XXIV/261; 3 f.,
      inventaire après décès; Picquier, Marin
    - Inventaire après décès de Jeanne Geuffroy et de son époux, Claude Brilliart, marchand tapissier, biens sis rue Saint-Honoré, paroisse Saint-Germain-l'Auxerrois., 2 juin 1586; MC/ET/XXIV/261; 18 f..
      inventaire après décès; Saint-Honoré (rue); Geoffroy, Jeanne; Brilliart, Claude; commerçant; tapissier
    - Inventaire après décès de Françoise Regnard, épouse de Claude Musnyer, maître tailleur d'habits, biens sis rue de l'Arbre-Sec, paroisse Saint-Germain-l'Auxerrois., 13 juin 1586; MC/ET/XXIV/261; 8 f..
      inventaire après décès; Arbre-Sec (rue de l'); Regnard, Françoise; Musnyer, Claude; tailleur d'habits
    - Inventaire après décès de Marin Picquier, chargeur de bois en charrette, port de l'École, demeurant sur le quai de Seine, près de l'Arche-Bourbon, paroisse Saint-Germain-l'Auxerrois., 13 juin 1586; MC/ET/XXIV/261; 4 f..
      inventaire après décès; Ecole (port de l'); Picquier, Marin
    - Inventaire après décès de Jean Bourgeois, maître chandelier de suif (Une seule signature), biens sis rue de l'Arbre-Sec, à l'opposé du chevet de l'église de Saint-Germain-l'Auxerrois, maison à l'enseigne de la Petite Tour, paroisse Saint-Germain-l'Auxerrois., 1er juillet 1586; MC/ET/XXIV/261; 24 f..
      inventaire après décès; Arbre-Sec (rue de l'); Bourgeois, Jean; cirier
    - Inventaire après décès de Claude Norroy, maître tonnelier, et Anne Gervais, son épouse, biens sis rue Saint-Honoré, paroisse Saint-Germain-l'Auxerrois., 1er août 1586; MC/ET/XXIV/261; 10 f..
      inventaire après décès; Saint-Honoré (rue); Norroy, Claude; Gervais, Anne; tonnelier
    - Inventaire après décès de Claude Norroy, maître tonnelier et Anne Gervais, sa femme, rue Saint-Honoré., 1er août 1586; MC/ET/XXIV/261; 7 f.
    - Inventaire après décès de Marie Bénard, épouse de Damien Quentin, marchand, biens sis rue Charron, près de l'église Saint-Germain-l'Auxerrois, paroisse Saint-Germain-l'Auxerrois., 6 août 1586; MC/ET/XXIV/261; 10 f..
      inventaire après décès; Bénard, Marie; Quentin, Damien; commerçant
    - Inventaire après décès de Marie Goulier, veuve de Gentian de Raullet, marchand, rue Cossonnerie [Inventaire après décès de Marie Gontier, veuve de Gratien Du Raulet ou Raullet, marchand, biens sis rue Saint-Martin, maison à l'enseigne de la Croix de Fer, paroisse Saint-Merri]., 27 août 1586; MC/ET/XXIV/261; 8 f.
      inventaire après décès; Goulier, Marie; Raullet, Gentian de; commerçant
    - Inventaire après décès de Nicolas de Gommeles[Pommelles], maître colletier, boursier, gibecier, biens sis rue Saint-Honoré, maison à l'enseigne du Denier parisis, paroisse Saint-Eustache., 19 septembre 1586; MC/ET/XXIV/261; 6 f..
      inventaire après décès; Saint-Honoré (rue); Gommeles, Nicolas de
    - Inventaire après décès de Magdelaine Le Tellier, femme de Toussainctz Bourgoing, procureur et clerc au greffe civil du Châtelet, rue de l'Arbre Sec [Inventaire après décès de Michèle Delestane, seconde épouse (récolement), ainsi que Madeleine Le Tellier, veuve de Guillaume Morin et troisième épouse de Toussaint Bourgoing, procureur et clerc civil au Châtelet, biens sis rue de l'Arbre-Sec, paroisse Saint-Germain-l'Auxerrois., 20 février 1587; MC/ET/XXIV/261; 12 f.
      inventaire après décès; Arbre-Sec (rue de l'); Le Tellier, Magdelaine; Bourgoing, Toussainctz
    - Inventaire après décès de Suzanne Arnoul, épouse de René de La Haye, maître chaussetier (Signé du priseur seulement), biens sis rue de l'Arbre-Sec, paroisse Saint-Germain-l'Auxerrois., 5 mars 1587; MC/ET/XXIV/261; 8 f..
      inventaire après décès; Arbre-Sec (rue de l'); Arnoul, Suzanne; La Haye, René de; fabricant d'accessoires vestimentaires
    - Inventaire après décès de Suzanne Arnoul, femme de René de La Haye, maître chaussetier., 11 mars 1587; MC/ET/XXIV/261; 5 f.
      inventaire après décès; Arnoul, Suzanne; La Haye, René de; fabricant d'accessoires vestimentaires
    - Inventaire après décès de François Hervé, procureur au Châtelet, rue de la Grande Truanderie [biens sis rue de la Grande-Truanderie, paroisse Saint-Eustache]., 4 avril 1587; MC/ET/XXIV/261; 16 f.
      inventaire après décès; Grande-Truanderie (rue de la); Hervé, François; procureur de justice (Ancien Régime)
    - Inventaire après décès de André Blanchet, maître batteur d'or et d'argent, rue Cossonnerie [paroisse Saint-Eustache]., 19 août 1587; MC/ET/XXIV/261; 11 f.
      inventaire après décès; Blanchet, André; batteur de métal
    - Inventaire après décès de Nicolas Georges, marchand ceinturier, rue de la Barillerie [près de l'horloge du Palais, paroisse Saint-Barthélemy]., 23 septembre 1587; MC/ET/XXIV/261; 16 f.
      inventaire après décès; Barillerie (rue de la); Georges, Nicolas; commerçant
    - Inventaire après décès de Laurent Bourgault, maître rotisseur, rue de l'Arbre Sec [maison à l'enseigne du Chappon blanc]., 5 février 1588; MC/ET/XXIV/261; 4 f.
      inventaire après décès; Arbre-Sec (rue de l'); Bourgault, Laurent; cuisinier
    - Inventaire après décès de Georges François [François Georges], pourvoyeur de la maison du duc de Montpensier, et Marie Fournier, son épouse (Non signé des notaires), biens sis rue des Gravilliers, maison à l'enseigne de la Pomme rouge, paroisse Saint-Nicolas-des-Champs., 1er avril 1588; MC/ET/XXIV/261; 4 f..
      inventaire après décès; Gravilliers (rue des); François, Georges; Montpensier, François de Bourbon (1539-1592, duc de); Georges, François
    - Inventaire après décès de Denys Croze, secrétaire et interprête du roi en langue germanique et Françoise Compain, sa femme, rue Saint-Honoré [joignant la maison du Bœuf couronné, paroisse Saint-Germain-l'Auxerrois]., 4 avril 1588; MC/ET/XXIV/261; 6 f.
      inventaire après décès; Saint-Honoré (rue); Croze, Denys; Compain, Françoise
    - Inventaire après décès de Alexandre Silvain Van der Busque, secrétaire interprète du Roi en langue germanique, rue Saint-Denis [maison à l'enseigne des Trois Visages, paroisse Saint-Germain-l'Auxerrois]., 6 avril 1588; MC/ET/XXIV/261; 4 f.
      inventaire après décès; Saint-Denis (rue); Van der Busque, Alexandre Silvain
    - Inventaire après décès de Jehan de Paris, orfèvre, rue Maudetour., 2 mai 1588; MC/ET/XXIV/261; 4 f.
      inventaire après décès; Paris, Jean de
    - Inventaire après décès de Marguerite Fournant, femme de Michel de Hatteville, maître savetier, rue Saint-Germain l'Auxerrois., 4 mai 1588; MC/ET/XXIV/261; 4 f.
      inventaire après décès; Saint-Germain-l'Auxerrois (rue); Fournant, Marguerite; Hatteville, Michel de; bottier
    - Inventaire après décès de Sébastien de Sallages, gentilhomme ordinaire de la maison de Monsieur frère du Roi, rue de la Mégisserie., 3 août 1588; MC/ET/XXIV/261; 6 f.
      inventaire après décès; Mégisserie (quai de la); Sallages, Sébastien de
    - Inventaire après décès de Nicole Hesselin, veuve de Pierre Roger, docteur régent à la faculté de médecine, biens sis rue de la Mégisserie, paroisse Saint-Germain-l'Auxerrois., 3 août 1588; MC/ET/XXIV/261; 8 f..
      inventaire après décès; Mégisserie (quai de la); Hesselin, Nicole; Roger, Pierre
    - Inventaire après décès de Pierre Geoffroy, prêtre habitué en l'église Saint-Sauveur, [biens sis rue Saint-Sauveur, maison du Nom de Jésus, demeurant] rue du Petit-Lyon., 13 août 1588; MC/ET/XXIV/261; 4 f.
      [Bibliothèque].
      inventaire après décès; Petit-Lion (rue du); Saint-Sauveur (église); Geoffroy, Pierre; prêtre
    - Inventaire après décès de Marie Moret, femme de Guillaume Challumeau, [marchand maître balancier, biens sis rue Saint-Denis, près de l'église des Saints-Innocents, paroisse des Saints-Innocents]., 12 décembre 1588; MC/ET/XXIV/261; 12 f.
      inventaire après décès; Saint-Denis (rue); Moret, Marie; Challumeau, Guillaume; commerçant
  - Minutes (inventaires après décès). 1589 - 1590, MC/ET/XXIV/262
    - Inventaire après décès de Martine Danglebernes, veuve successivement de David Duchelard, écuyer, et de Jean Galliot, commissaire au Châtelet, puis épouse de Gaillard Delabrosse, biens sis rue Saint-Germain-l'Auxerrois, maison à l'enseigne de l'Âne, paroisse Saint-Germain-l'Auxerrois., 23 mars 1589; MC/ET/XXIV/262; 8 f..
      inventaire après décès; Saint-Germain-l'Auxerrois (rue); Danglebernes, Martine; Duchelard, David; Galliot, jean; Delabrosse, Gaillard; commissaire au Châtelet (Ancien Régime)
    - Inventaire après décès de Marie Volant, épouse de Quentin Langloys, chargeur de bois en charrette au port de l'École, biens sis rue Coquillière, paroisse Saint-Eustache., 17 avril 1589; MC/ET/XXIV/262; 10 f..
      inventaire après décès; Ecole (port de l'); Coquillière (rue); Volant, Marie; Langloys, Quentin
    - Inventaire après décès de Hugues de Caste, maître sellier lormier, biens sis rue de l'Arbre-Sec, paroisse Saint-Germain-l'Auxerrois., 30 juin 1589; MC/ET/XXIV/262; 8 f..
      inventaire après décès; Arbre-Sec (rue de l'); Caste, Hugues de; sellier; forgeron
    - Inventaire après décès de Jean Le Conte, mesureur de grains juré, demeurant au cloître Saint-Germain-l'Auxerrois, paroisse Saint-Germain-l'Auxerrois., 18 septembre 1589; MC/ET/XXIV/262; 10 f..
      inventaire après décès; Saint-Germain-l'Auxerrois (cloître); Le Conte, jean; officier civil (Ancien Régime)
    - Inventaire après décès de Martin Morot, marchand tapissier, biens sis rue Saint-Honoré, paroisse Saint-Eustache., 19 septembre 1589; MC/ET/XXIV/262; 70 f..
      inventaire après décès; Saint-Honoré (rue); Morot, Martin; commerçant; tapissier
    - Inventaire après décès de Geneviève Rougerreles, veuve de Guillaume Lugoly, procureur au Grand Conseil, ruelle qui monte de biais, adjacente à la rue de l'Arbre-Sec, paroisse Saint-Germain-l'Auxerrois., 24 novembre 1589; MC/ET/XXIV/262; 12 f. (Encre pâle).
      inventaire après décès; Arbre-Sec (rue de l'); Rougerreles, Geneviève; Lugoly, Guillaume
    - Inventaire après séparation de Madeleine Aubry et de son époux, Claude Cuvyer, marchand de vins, biens sis rue Saint-Denis, maison à l'enseigne de l'Écrevisse, paroisse Saint-Nicolas-des-Champs., 24 novembre 1589; MC/ET/XXIV/262; 8 f..
      inventaire; Saint-Denis (rue); Aubry, Madeleine; Cuvyer, Claude; commerçant
    - Inventaire après décès de Pierre Tonnoye, maître couvreur de maisons, sur les fossés entre les portes Saint-Germain-des-Prés et Saint-Michel, paroisse Saint-Sulpice., 4 janvier 1590; MC/ET/XXIV/262; 4 f..
      inventaire après décès; Tonnoye, Pierre; couvreur
    - Inventaire après décès de Isabelle Poullain, veuve de Jean Josselin, biens sis rue de la Monnaie, maison dite du Petit Cerf, anciennement du Rabot, paroisse Saint-Germain-l'Auxerrois., 13 avril 1590; MC/ET/XXIV/262; 10 f..
      inventaire après décès; Monnaie (rue de la); Poullain, Isabelle; Josselin, Jean
    - Inventaire après séparation de Clémence Roumain et de son époux, Jean Potier, marchand mercier, biens sis rue de la Tabletterie, maison à l'enseigne du Chapeau royal, paroisse Saint-Germain-l'Auxerrois., 26 juin 1590; MC/ET/XXIV/262; 6 f. (Encre pâle).
      inventaire; Tabletterie (rue de la); Roumain, Clémence; Potier, Jean; commerçant
    - Inventaire après décès de Jeanne de Fresne, veuve de Thomas Le Terrier, maître tailleur d'habits, puis épouse de Nicolas Drouin, maître chaudronnier, biens sis rue Saint-Jacques, maison joignant la maison des Trois Pigeons, paroisse Saint-Étienne-du-Mont., 27 août 1590; MC/ET/XXIV/262; 6 f..
      inventaire après décès; Saint-Jacques (rue); Fresne, Jeanne de; Le Terrier, Thomas; Drouin, Nicolas; tailleur d'habits